【裁判字號】    92,交簡,18
【裁判日期】    920630
【裁判案由】    過失傷害
【裁判全文】
臺灣桃園地方法院刑事判決                          九十二年度交簡字第一八號
    公  訴  人  臺灣桃園地方法院檢察署檢察官
    被      告  乙○○
右列被告因過失致死案件，經檢察官提起公訴（九十一年度偵字第一四三九八號）及
移
，不經通常審判程序，逕予簡易判決如左：
        主  文
乙○○過失致人於死，處有期徒刑肆月，如易科罰金，以參佰元折算壹日。緩刑貳年
。
        事實及理由
一、乙○○無犯罪前科。乙○○未考領輕型機車駕駛執照，猶於民國九十一年七月六
    日中午，騎乘車牌號碼ＥＶＰ－一四八號輕型機車上路，而於當日中午十二時許
    騎出桃園縣八德市○○路五七三巷無號誌管制之巷口，欲越過建國路往八德市○
    ○○道左轉往大湳方向行駛，本應注意車輛行駛時，駕駛人應注意車前狀況，隨
    時採取必要之安全措施，並應注意車輛行駛至無號誌之交岔路口，支線道車應暫
    停讓幹線道先行，而依當時天下大雨、日間自然光、路面濕潤、無缺陷、路上有
    停車擋住視線等情形，猶應注意警戒車前及來車狀況，惟乙○○疏未注意左方來
    車狀況駛出巷口，適甲○○騎ＢＹＧ－九一九號重型機車沿建國路由大湳往八德
    方向駛至，亦疏未注意車前狀況，遂與騎出巷口之乙○○騎乘之ＥＶＰ－一四八
    號輕型機車相撞，雙方均倒地，乙○○因此受有前額裂傷長三．○公分之傷害，
    甲○○則受有顏面骨折、左肱骨、頸骨骨折、右髖臼骨折之傷害，附近目睹車禍
    經過之民眾立即打電話報警並通知救護車到場將乙○○、甲○○二人送往行政院
    衛生署桃園醫院急救，乙○○經包紮縫合傷口後當日即出院，甲○○則因傷重一
    直待醫院，終因上起車禍身體多處骨折而導致肺炎併敗血症，延至九十一年九月
    一日下午五時五十九分許在桃園醫院不治死亡。案經死者甲○○之子林太郎提出
    告訴由桃園縣警察局八德分局報由台灣桃園地方法院檢察署檢察官偵查起訴及移
    送併辦。
二、右開時、地發生車禍肇事致甲○○受傷經送醫救治而不治死亡之事實，業據被告
    乙○○於警訊、偵查及本院調查時供述甚詳，且有現場及前開肇事車輛照片八張
    、道路交通事故調查報告表一份在卷可稽。被害人甲○○係因本件車禍事故，致
    身體多處骨折而導致肺炎併敗血症，經送醫急救不治死亡，亦經檢察官督同檢驗
    員相驗明確，有行政院衛生署桃園醫院診斷證明書、勘驗筆錄、驗斷書、相驗屍
    體證明書各一份可按。依道路交通事故調查報告表與現場及車輛照片顯示：當時
    天候下大雨、日間自然光、路面濕潤、無缺陷、路上有停車擋住視線，ＢＹＧ－
    九一九號重型機車左側斜倒在往八德方向車道近中間分隔線旁，機車頭朝八德向
    方，ＥＶＰ－一四八號輕型機車則右側斜倒在ＢＹＧ－九一九號重型機車車身右
    後側旁，機車頭朝大湳方向，可見係被告騎ＥＶＰ－一四八號輕型機車自建國路
    五七三巷口駛出越過往八德方向車道欲左轉往大湳方向車道時，與沿往八德方向
    直行駛至之甲○○騎乘之ＢＹＧ－九一九號重型機車相撞之事實堪可認定。
三、車輛行駛時，駕駛人應注意車前狀況，隨時採取必要之安全措施，並應注意車輛
    行駛至無號誌之交岔路口，支線道車應暫停讓幹線道先行，道路交通安全規則第
    九十四條第三項、第一百零二條第一項第二款分別定有明文。被告騎機車自無號
    誌之巷口駛出欲橫越車道往對向車道駛去時，即應注意車前及來車狀況，並隨時
    採取必要之安全措施；而依道路交通事故調查報告表所載與現場照片所示：天候
    下大雨、日間自然光、路面濕潤、無缺陷、路上有停車擋住視線等情形，依當時
    情形，尚查無使之不能注意情事，即非不能注意及此，雖被告於本院調查時稱「
    ：（在騎出巷口前有無先暫停？）有：我在巷口有注意看有無來車：」等，然依
    被告於警訊及本院所述「：由建國路五七三巷欲左轉往建國路大湳方向行駛：突
    然有部重機車：往八德方向直駛而來，等我看見他時，我們已經撞擊在一起了：
    」（九十一年七月十三日警訊）、「：（當時停在巷口時有無看見甲○○騎機車
    騎近該巷口？）我機車騎出巷口他機車撞過來時我才發現：當天下大雨，視線模
    糊：要騎出巷口時我才看到被害人的機車，因雙方視線都模糊而撞到：」等語，
    顯見被告未注意車前及來車狀況，隨時採取必要之安全措施，且未注意讓往八德
    方向車道之車先行即駛出巷口橫越車道，迨發現沿八德方向駛至之被害人甲○○
    之機車時已避煞不及，而與被害人之重機車相撞肇事，自有過失。又車禍現場之
    建國路往八德方向車道係直路，且近五七三巷口，被害人甲○○亦應隨時警戒自
    巷口駛出之車輛，據被告陳述其機車甫騎出巷口即與被害人甲○○之機車發生相
    撞，與雙方車輛倒地處係在出五七三巷口左側之往八德方向車道近中間分隔線旁
    ，是知被害人甲○○騎駛機車行經該處時亦疏未注意車前狀況，亦與有過失，然
    此並不能解免被告過失刑責，而被害人甲○○係因本件事故受有前開傷害，經送
    醫急救，傷重不治死亡，被告之過失與被害人甲○○死亡之結果間，有相當之因
    果關係。事證已經明確，被告犯行堪予認定。
四、核被告所為，係犯刑法第二百七十六條第一項之過失致死罪。公訴人雖追訴被告
    涉犯刑法第二百八十四條第一項之過失傷害罪責，然被害人業因本件車禍而死亡
    ，且其死亡與被告之過失行為間，難認無因果關係存在，其社會事實同一，本院
    自得變更起訴法條，附此敘明。被告無駕駛執照駕車肇事致被害人甲○○死亡，
    應依道路交通管處罰條例第八十六第一項之規定，加重其刑。爰審酌被告無駕駛
    執照駕車，且未注意車前狀況及未讓幹線車道之車先行即駛出巷口橫越車道肇事
    ，其本身之過失程度非輕，本件車禍發生被害人甲○○亦與有過失，而被害人甲
    ○○於車禍發生前即罹有胃癌（有行政院衛生署桃園醫院死亡證明書可稽），因
    本件車禍致多處骨折，而引發肺炎、敗血症而不治死亡，其死亡之結果，尚不能
    全部歸責於被告，又被告業與被害人甲○○之家屬達成民事和解，經被害人甲○
    ○家屬林太郎陳述在卷，與被告犯罪後坦承犯行，態度良好等一切情狀，而量處
    如主文所示之刑，並諭知易科罰金之折算標準。末查被告前未曾受有期徒刑以上
    刑之宣告，有台灣桃園地方法院檢察署刑案資料查註紀錄表、台灣高等法院被告
    全國前案紀錄表各一份可按，其犯後自白犯行，顯有悔意，且已與被害人家屬和
    解，賠償損害，經此刑之宣告之教訓，當知所警惕，而無再犯之虞，本院認其所
    宣告之刑，以暫不執行為適當，併予宣告緩刑二年，以啟自新。
五、本件係檢察官依通常程序起訴之案件，經本院訊問後，被告自白犯罪，認為宜以
    簡易判決處刑，爰不經通常審判程序，逕以簡易判決處刑。
六、據上論斷，應依刑事訴訟法第四百四十九條第二項、第三百條，道路交通管理處
    罰條例第八十六條第一項，刑法第二百七十六條第一項、第四十一條第一項前段
    ，第七十四條第一款，罰金罰鍰提高標準條例第一條前段、第二條，逕以簡易判
    決處刑如主文。
如不服本判決，應於判決送達後十日內，向本院提出上訴狀，上訴於本院合議庭。
中      華      民      國    九十二    年      六      月     三十     日
                                臺灣桃園地方法院交通法庭
                                      法  官  林  婷  立
右正本證明與原本無異。
如不服本判決，應於判決送達後十日內向本院提出上訴狀( 應附繕本 )，上訴於本院
合議庭。
                                      書記官  楊  鳳  滿
中      華      民      國    九十二    年      七      月    十八     日
附錄論罪科刑法條
刑法第二百七十六條第二項
從事業務之人，因業務上之過失犯前項之罪者，處五年以下有期徒刑或拘役，得併科
三千元以下罰金（罰金已提高為十倍）。


司法院資訊處製作；財團法人民間司法改革基金會備份。
